臺灣臺南地方法院刑事判決
111年度簡上字第206號
上  訴  人  胡碧蓉
即  被  告              

上列上訴人即被告因違反個人資料保護法案件，不服本院中華
民國111年7月22日111年度簡字第2091號第一審刑事簡易判決（
聲請簡易判決案號：111年度偵字第5528號），提起上訴，本院
管轄之第二審合議庭判決如下：
    主  文
上訴駁回。
胡碧蓉緩刑貳年。
    事實及理由
一、程序事項
㈠、審理範圍：
　　新修正刑事訴訟法第348條規定於民國000年0月00日生效，
    本件於111年8月3日繫屬本院（見本院簡上卷第5頁），依刑
    事訴訟法施行法第7條之13前段規定，應適用修正後刑事訴
    訟法第348條規定釐定上訴範圍。本件上訴人即被告（下稱
    被告）僅對量刑部分提起上訴（見本院簡上卷第【39】頁）
    ，故本院以經原審認定之犯罪事實及論罪為基礎，僅就原審
    判決量刑是否合法、妥適予以審理，至原審所認定之犯罪事
    實、所犯罪名等，均不在本件之審判範圍，合先敘明。】
㈡、另被告所犯為死刑、無期徒刑、最輕本刑為3年以上有期徒刑
    以外之罪，亦非高等法院管轄第一審案件，被告於準備程序
    就前揭被訴事實為有罪之陳述，經依法告知簡式審判程序要
    旨，並聽取當事人之意見後，本院認無不得或不宜改依簡式
    審判程序進行之情形，爰依刑事訴訟法第273條之1第1項規
    定，裁定進行簡式審判程序，合先敘明。
二、得心證之理由
㈠、本案經本院合議庭審理結果，認原審認定之認事用法、量刑
    均無不當，應予維持。除另補充證據：「111年度南司刑移
    調字第289號調解筆錄、刑事撤回告訴狀1份（見本院卷第7
    頁、111年度偵字第5528號第11頁）」外，其餘均引用原審
    判決記載之事實及理由及本件聲請簡易判決處刑書所載之犯
    罪事實、證據並所犯法條。
㈡、本案當事人對原審刑事簡易判決所引用之證據，均不爭執其
    證據能力。上訴人即被告上訴意旨略稱：伊已和告訴人成立
    調解，告訴人已具狀撤回告訴，原審並未審酌此節，希望能
    念在伊犯行輕微且犯後態度良好，從輕量刑等語。
四、量刑判斷
㈠、按關於刑之量定，係實體法上賦予法院得為自由裁量之事項
    ，如果法院已斟酌刑法第57條各款所列情狀，而未逾越法定
    刑度，或濫用其權限，即不得任意指摘為違法。準此，法官
    量刑，如非有上揭明顯違法之情事，自不得擅加指摘其違法
    或不當。本件原審業已審酌有關之一切情狀，始酌情量處被
    告有期徒刑貳月，並諭知易科罰金之折算標準。經核原審簡
    易判決未有明顯濫用自由裁量之權限，所為量刑及諭知如易
    科罰金之折算標準，並無不當或違法，亦無違反比例原則、
    平等原則或罪刑相當原則之可言，自難認量刑違法或不當。
    綜上，原審認事用法既無違誤，量刑亦屬妥適，自應予維持
    。被告之上訴即無理由，應予駁回上訴。
㈡、按受2年以下有期徒刑、拘役或罰金之宣告，而有雖因故意犯
    罪受有期徒刑以上刑之宣告，執行完畢或赦免後，五年以內
    未曾因故意犯罪受有期徒刑以上刑之宣告者，認以暫不執行
    為適當者，得宣告2年以上5年以下之緩刑，刑法第74條第1
    項第2款定有明文。被告於104年間雖曾因故意犯不能安全駕
    駛罪受有期徒刑2月刑之宣告，然已於同年11月18日易科罰
    金執行完畢，有臺灣高等法院被告前案紀錄表1份在卷可參
    （見簡上卷第23頁），其雖因一時失慮於上開案件執行完畢
    五年後再犯本案，但已獲得告訴人原諒，告訴人亦請求給予
    被告自新或緩刑之機會乙節，有前開撤回告訴狀、調解筆錄
    1份在卷可參，堪認被告確有悔意，信其經此偵審程序，應
    知所警惕而無再犯之虞，是本院認原審對其宣告之刑，以暫
    不執行為適當，爰依刑法第74條第1項第2款規定，併予宣告
    緩刑2年，以啟自新。
五、被告經合法傳喚，無正當之理由不到庭者，得不待其陳述，
    逕行判決，刑事訴訟法第371條定有明文。又對於簡易判決
    有不服而上訴者，準用上開規定，此觀諸刑事訴訟法第455
    條之1第3項之規定自明。本案被告於111年10月21日審理期
    日經本院合法傳喚，有被告同居人簽收之本院送達證書，在
    卷可稽，而被告亦未因另案在監執行或在押，致有正當理由
    未能遵期到庭之情事，亦有臺灣高等法院在監在押全國紀錄
    表存卷可考，本院自得不待其陳述，逕行判決，附此敘明。
六、據上論斷，應依刑事訴訟法第455條之1第1項、第3項、第36
    4條、第368條、第371條、第373條、第273條之1第1項，刑
    法第74條第1項第2款，判決如主文。 
本案經檢察官柯博齡偵查後聲請簡易判決處刑，由檢察官莊士嶔
到庭執行職務。 
不得上訴。
中　　華　　民　　國　　111 　年　　11 　　月　　23 　日
　　　　　　　　　刑事第七庭   審判長法　官　陳本良
　　　　                             法  官  陳貽明 　　　　　                               法  官  鄧希賢
以上正本證明與原本無異。
不得上訴。
       　　　　　　　　　　　　　　　書記官　曾詩珊
中　　華　　民　　國　　111 　年　　11 　　月　23   　日